ru: Тип трубки: Проводной; Беспроводной; Другое
zh-CN: 电话听筒类型: 有线; 无线; 其他
vi: Loại thiết bị cầm tay: Có dây; Không dây; Khác
sv: Handenhetstyp: Trådbunden; Sladdlös; Övrigt
pl: Typ słuchawki: Przewodowy; Bezprzewodowy; Inne
hr-HR: Vrsta telefonske slušalice: S kabelom; Bežični; Ostalo
el: Τύπος ακουστικού: Με σύρμα; Ασύρματο; Άλλο
fr: Type de combiné: Avec fil; Sans fil; Autre
sl-SI: Vrsta slušalke: Žični; Brezžični; Drugo
nl: Handsettype: Bedraad; Draadloos; Andere
en: Handset type: Corded; Cordless; Other
th: ประเภทเครื่องโทรศัพท์: มีสาย; ไม่มีสาย; อื่นๆ
es: Tipo de teléfono: Con cable; Sin cable; Otros
fi: Luurityyppi: Johdollinen; Johdoton; Muu
ja: ハンドセットタイプ: コード付き; コードレス; その他
lt-LT: Ragelio tipas: Laidinis; Belaidis; Kita
ko: 핸드셋 유형: 유선; 무선; 기타
de: Hörertyp: Mit Kabel; Kabellos; Sonstiges
pt-PT: Tipo de auricular: Com fios; Sem fios; Outro
ro-RO: Tip receptor: Cu fir; Fără fir; Altele
bg-BG: Тип слушалка: С кабел; Безжичен; Други
it: Tipo di ricevitore: Con filo; Senza fili; Altro
zh-TW: 聽筒類型: 有線的; 無線的; 其他
tr: Ahize Türü: Kablolu; Kablosuz; Diğer
hu: Kézibeszélő típusa: Vezetékes; Vezeték nélküli; Egyéb
sk-SK: Typ slúchadiel: Drôtový; Bezdrôtový; Iné
cs: Typ náhlavní soupravy: S kabelem; Bez kabelu; Jiné
pt-BR: Tipo de aparelho: Com fio; Sem fio; Outro
nb: Håndsetttype: Kablet; Uten ledning; Annet
da: Håndsættype: Med ledning; Uden ledning; Andet